臺灣桃園地方法院刑事裁定　　　　　　 100年度聲減字第47號
公　訴　人　臺灣桃園地方法院檢察署檢察官
受　刑　人　黃代立
上列受刑人因竊盜等案件，已經判決確定，聲請人聲請減刑及定
其應執行之刑，本院裁定如下：
    主  文
黃代立所犯如附表編號一、二所示之罪，均減刑詳如附表編號一
、二所載，如易科罰金，均以銀元參佰元即新臺幣玖佰元折算壹
日，附表編號一、二所示之罪減得之刑與附表編號三所示之罪已
減得之刑，應執行有期徒刑肆月，如易科罰金，以銀元參佰元即
新臺幣玖佰元折算壹日。
    理  由
一、聲請意旨略以：受刑人黃代立於如附表所示日期犯如附表所
    示之罪，經附表所示之法院分別判處如附表所示之刑確定在
    案，茲檢察官以附表編號一、二所示之罪，其犯罪時間在民
    國96年4 月24日以前，悉合於減刑條件，爰依中華民國九十
    六年罪犯減刑條例之規定，聲請就附表編號一、二所示之罪
    予以減刑，並與附表編號三所示之罪已減得之刑定其應執行
    之刑等語。
二、按二裁判以上數罪，縱其中一部分已執行完畢，如該數罪尚
    未全部執行完畢，因與刑法第54條，及司法院院字第1304號
    解釋所謂僅餘一罪之情形有別，自仍應依刑法第53條之規定
    ，定其應執行之刑。又定應執行之刑，應由犯罪事實最後判
    決之法院檢察官聲請該法院依法裁定之，不能因犯罪之一部
    分所科之刑業經執行完畢，而認檢察官之聲請為不合法，予
    以駁回，至已執行部分，自不能重複執行，應由檢察官於指
    揮執行時扣除之，此與定應執行刑之裁定無涉，最高法院81
    年度台抗字第464 號、86年度台抗字第472 號判決意旨可資
    參照。
三、次按刑法業於94年2 月2 日修正公布，並於95年7 月1 日施
    行，本件受刑人黃代立所犯附表所示之罪，行為均在刑法修
    正前，自應為新舊法適用之比較。又比較新舊法時，應就罪
    刑有關之共犯、未遂犯、想像競合犯、牽連犯、連續犯、結
    合犯，以及累犯加重、自首減輕暨其他法定加減原因（如身
    分加減）與加減例等一切情形，綜其全部罪刑之結果而為比
    較後，再適用有利於行為人之法律處斷，而不得一部割裂分
    別適用不同之新、舊法，至於易科罰金之折算標準，於新法
    施行後，應適用最有利於行為人之法律（最高法院24年上字
    第4634號、29年上字第964 號判例意旨及最高法院95 年 度
    第8 次刑事庭會議決議參照）。另現行刑法第2 條第1項 係
    規範行為後法律變更所生新舊法律比較適用之準據法，是刑
    法第2 條本身雖經修正，但無比較新舊法之問題，應一律適
    用裁判時之現行刑法第2 條規定以決定適用之刑罰法律，經
    查：
(一)修正前刑法第41條第1 項前段係規定「犯最重本刑為5 年以
    下有期徒刑以下之刑之罪，而受6 個月以下有期徒刑或拘役
    之宣告，因身體、教育、職業、家庭之關係或其他正當事由
    ，執行顯有困難者，得以1 元以上3 元以下折算1 日，易科
    罰金」，依刪除前罰金罰鍰提高標準條例第2 條前段規定，
    就其原定數額提高為100 倍折算1 日，則本件受刑人行為時
    之易科罰金折算標準，應以銀元300 元折算1 日，再依現行
    法規所定貨幣單位折算新臺幣條例第2 條規定，折算為新臺
    幣後，應以新臺幣900 元折算為1 日，而修正後刑法第41條
    第1 項前段則改為「犯最重本刑為5 年以下有期徒刑以下之
    刑之罪，而受6 個月以下有期徒刑或拘役之宣告者，得以新
    臺幣1,000 元、2,000 元或3,000 元折算1 日，易科罰金」
    ，折算標準較修正前提高；又修正前同條第2 項規定「併合
    處罰之數罪，均有前項情形，其應執行之刑逾6 月者，亦同
    」，修正後則改為「前項規定於數罪併罰，其應執行之刑未
    逾6 月者，亦適用之」，限於應執行刑未逾6 月者，始可易
    科罰金，是經比較修正前後規定之結果，修正後之刑法第41
    條第1 項前段、第2 項並無較有利於行為人之情形，是依刑
    法第2 條第1 項前段規定，自應依修正前刑法第41條第1 項
    前段、第2 項之規定，定其易科罰金之折算標準。
(二)修正前刑法第51條第5 款規定：「數罪併罰，分別宣告其罪
    之刑，依左列各款定其應執行者：五、宣告多數有期徒刑者
    ，於各刑中之最長期以上，各刑合併之刑期以下，定其刑期
    。但不得逾20年」，而修正後刑法第51條第5 款規定：「數
    罪併罰，分別宣告其罪之刑，依下列各款定其應執行者：
    五、宣告多數有期徒刑者，於各刑中之最長期以上，各刑合
    併之刑期以下，定其刑期。但不得逾30年」，經比較修正前
    後規定之結果，修正後之刑法第51條第5 款並無較有利於行
    為人之情形，是依刑法第2 條第1 項前段規定，自應依修正
    前刑法第51條第5 款之規定，定其應執行之刑。
(三)綜上，比較修正前後之易科罰金折算標準、定應執行刑之規
    定，應以修正前刑法規定，較有利於受刑人，自均應依刑法
    第2 條第1 項前段，適用受刑人行為時即修正前刑法之規定
    。
四、查被告所犯附表編號一、二所示之罪，其犯罪時間在96年4
    月24日以前，經附表所示之法院判處如附表所示之刑，有該
    判決書及臺灣高等法院被告前案紀錄表各1 份附卷可參。又
    附表編號一、二所示之罪，雖分別於95年6 月3 日、95年1
    2 月30日縮刑期滿執行完畢，惟因未與附表編號三所示之罪
    合併定應執行之刑，則附表編號一、二所示之罪是否已執行
    完畢，仍應以所定之應執行刑全部執行完畢為斷，不能單以
    受刑人所犯附表編號一、二所示之罪部分，認定已執行完畢
    ，僅係檢察官換發執行指揮書執行應執行刑時，應將該先前
    執行之有期徒刑部分予以扣除，故本件仍符合中華民國九十
    六年罪犯減刑條例第8 條第1 項所規定「執行未完畢」之要
    件，是聲請人聲請就附表編號一、二所示之罪予以減刑，並
    就附表編號一、二所示之罪減得之刑與附表編號三所示已減
    得之刑，定其應執行之刑，並諭知易科罰金之折算標準，經
    核尚無不合，應予准許。
五、爰依中華民國九十六年罪犯減刑條例第2 條第1 項第3 款、
    第8 條第1 項、第3 項、第9 條、第10條第1 項、第12條，
    修正前刑法第41條第1 項前段、第51條第5 款，修正前罰金
    罰鍰提高標準條例第2 條，裁定如主文。
中    華    民    國    100   年    8     月    31    日
                  刑事第十二庭  法  官     陳威帆
以上正本證明與原本無異。
如不服本裁定，應於裁定送達後5 日內向本院提出抗告狀。
                                書記官     吳玉蘭
中    華    民    國   100    年    8     月    31    日
附表
┌────────┬───────────┬───────────┬───────────┐
│ 編         號  │          一          │          二          │          三          │
├────────┼───────────┼───────────┼───────────┤
│ 罪         名  │       恐嚇取財       │         竊盜         │       偽造文書       │
├────────┼───────────┼───────────┼───────────┤
│ 宣    告    刑 │有期徒刑3 月，如易科罰│有期徒刑3 月，如易科罰│有期徒刑4 月，如易科罰│
│                │金，以300元折算1日    │金，以300元折算1日    │金，以銀元300 元即新臺│
│                │                      │                      │幣900 元折算1 日，減為│
│                │                      │                      │有期徒刑2 月，如易科罰│
│                │                      │                      │金，以銀元300 元即新臺│
│                │                      │                      │幣900元折算1日        │
├────────┼───────────┼───────────┼───────────┤
│ 所  犯  法  條 │刑法第346條第2項      │刑法第320條第1項      │刑法第216、214條      │
├────────┼───────────┼───────────┼───────────┤
│ 犯  罪  日  期 │93年7月29日           │94年9月2日            │93年12月28日          │
├──┬─────┼───────────┼───────────┼───────────┤
│ 偵 │ 機    關 │臺灣桃園地方法院檢察署│臺灣桃園地方法院檢察署│臺灣板橋地方法院檢察署│
│    ├─────┼───────────┼───────────┼───────────┤
│ 查 │ 案    號 │93年度偵字第13825號   │94年度偵字第16460號   │99年度偵字第29246號   │
├──┼─────┼───────────┼───────────┼───────────┤
│ 最 │ 法    院 │臺灣桃園地方法院      │臺灣桃園地方法院      │臺灣板橋地方法院      │
│ 後 ├─────┼───────────┼───────────┼───────────┤
│ 事 │ 案    號 │94年度桃簡字第1086號  │95年度易緝字第107號   │99年度易字第3542號    │
│ 實 ├─────┼───────────┼───────────┼───────────┤
│ 審 │ 判決日期 │94年8月3日            │95年11月8日           │100年2月9日           │
├──┼─────┼───────────┼───────────┼───────────┤
│ 確 │ 法    院 │臺灣桃園地方法院      │臺灣桃園地方法院      │臺灣板橋地方法院      │
│ 定 ├─────┼───────────┼───────────┼───────────┤
│ 判 │ 案    號 │94年度桃簡字第1086號  │95年度易緝字第107號   │99年度易字第3542號    │
│ 決 ├─────┼───────────┼───────────┼───────────┤
│    │ 確定日期 │94年9月22日           │95年12月4日           │100年3月15日          │
├──┴─────┼───────────┼───────────┼───────────┤
│合於中華民國九十│第2條第1項第3款       │第2條第1項第3款       │                      │
│六年罪犯減刑條例│                      │                      │                      │
├────────┼───────────┼───────────┼───────────┤
│減刑刑期褫奪公權│有期徒刑1月15日       │有期徒刑1月15日       │不符合減刑要件（業經臺│
│期間或罰金額    │                      │                      │灣板橋地方法院99年度易│
│                │                      │                      │字第3542號判決減刑）  │
├────────┼───────────┼───────────┼───────────┤
│易科罰金或易服勞│如易科罰金，以銀元300 │如易科罰金，以銀元300 │                      │
│役之折算標準    │元即新臺幣900元折算1日│元即新臺幣900元折算1日│                      │
├────────┼───────────┼───────────┼───────────┤
│備            註│附表編號一所示之罪，業│附表編號二所示之罪，業│                      │
│                │於95年6 月3 日縮刑期滿│於95年12月30日縮刑期滿│                      │
│                │執行完畢。            │執行完畢。            │                      │
└────────┴───────────┴───────────┴───────────┘